# 企业合并验资时需不需要先评估？

提问人：cwl75 时间：2012-01-07 11:18:42
如题？
该贴已经同步到 cwl75的微博

回答人：chenyiwei
其实这个更多是法律法规规定的企业合并程序是否要经过评估程序的问题。目前没有统一规定。如果涉及国有资产的，按国资委 12号令的规定应当评估。涉及外商投资企业的，《关于外商投资企业合并与分立的规定》没有规定必须经过评估，只是引用了其他法律法规的规定“根据国家有关规定，由投资者之间协商或根据资产评估机构对其在原公司股权价值的评估结果，在合并后的公司合同、章程中确定”（第十二条）等。

提问人：cwl75 时间：2012-01-08 22:07:17
如果被合并方有房产，这个房产是在验资报告前就需要过户吗？我考虑和实物投资应该不一样。

回答人：chenyiwei
实务中对此应有不同的考虑。但相关法律法规无明文规定。

提问人：cwl75 时间：2012-01-08 22:14:13
准则指南：因吸收合并而变更注册资本和实收资本的，除实施本附录第二部分“ （一）变更验资 的一般审验程序”的有关程序外，注册会计师还应当实施下列审验程序： （ 1 ）对合并各方的资产负债表进行审计，验证被审验单位合并日的净资产金额；如果 截止至合并日的财务报表已经其他会计师事务所审计，在利用其工作时，应当参照《中国注 册会计师审计准则第 1401 号——利用其他注册会计师的工作》的有关要求执行； （ 2 ）检查以净资产折合实收资本的比例是否符合合并协议及国家有关规定。 好象也没有规定必须要评估。

回答人：chenyiwei
验资准则及其指南是规范CPA执业行为的。企业合并的程序、是否需要评估的要求等，并不是由审计准则来规范的，而是要看相关的法律法规。